【裁判字號】    88,簡上,179
【裁判日期】    890310
【裁判案由】    過失傷害
【裁判全文】
臺灣板橋地方法院刑事判決                        八十八年度簡上字第一七九號
    公  訴  人  臺灣板橋地方法院檢察署檢察官
    上  訴  人
    即  被  告  乙○○
右上訴人因過失傷害案件，不服本院板橋簡易庭八十八年度板簡字第九二一號，中華
民國八十八年十月十三日第一審簡易判決（聲請簡易判決處刑書案號：台灣板橋地方
法院檢察署八十八年度偵字第四七一六號）提起上訴，本院管轄第二審之合議庭判決
如左：
    主  文
上訴駁回。
    事  實
一、乙○○於民國八十八年二月一日下午四時四十分許，駕駛其所有車牌號碼ＬＪＪ
    ─三四六號重行機車，行經台北縣土城市土城工業區○○○○路往亞洲路方向行
    駛，在耀華電子股份有限公司（下稱耀華公司）門口附近即中山路四巷三號前，
    其應注意並能注意車前狀況，且超車時應保持安全距離，並應從左側超車，其竟
    未注意及此，而違規自右側超車，復未保持安全距離，乃於上開處所超車時，其
    所駕駛之機車左後視鏡擦撞及甲○○所駕駛ＦＶＶ─四九一號機車右後視鏡，使
    甲○○人車倒地，致甲○○受有左股骨骨折之傷害。
二、案經被害人甲○○訴由台灣板橋地方法院檢察署檢察官偵查起訴。
    理  由
一、訊據上訴人即被告乙○○矢口否認右揭犯行，辯稱：車禍現場並未當場鑑定，尚
    有疑問，且伊於車禍發生後翌日即八十八年二月二日，前往頂埔派出所製作筆錄
    時未經受理，迨同年二月十日，始由告訴人之親屬帶領地方人士及警員前往耀華
    公司門口，於伊下班時將伊攔下，並取伊之行照、駕照，使伊前往頂埔派出所製
    作筆錄，顯失公平云云。
二、經查：（一）訊據證人即車禍當時乘坐於被告機車後座之蔡新橋證稱：「當天是
    被告載我，我坐在後座，告訴人的前輪擦撞到我們的車子的後座墊的尾端」等語
    （見本院八十九年一月十四日訊問筆錄），然經本院於八十九年一月二十五日上
    午十二時十分在本院法警室前空地，當場勘驗被告與告訴人於車禍時所騎乘之機
    車，告訴人所騎乘者為斜板之前罩式包覆前輪機車，依該車前罩式之斜板前端高
    度顯低於被告所騎乘機車後座墊的尾端，自無如證人蔡新橋所稱係告訴人的前輪
    擦撞到被告機車後座墊尾端之可能，此有勘驗筆錄及勘驗照片二幀在卷可憑，則
    證人蔡新橋所證與現況不符，顯係迴護被告之詞，不足採信。（二）被告雖另於
    本院八十九年一月二十五日審理中庭呈車禍當時伊所騎乘機車之左後方遭告訴人
    撞擊痕跡之照片二幀，然該二幀照片並無顯示拍照日期，該照片之真實性即不無
    可疑，復經本院於同日勘驗被告與告訴人於車禍時所騎乘之機車結果，告訴人所
    騎乘機車之前罩式之斜板前端高度亦低於被告所提照片之機車左後方撞擊痕跡處
    ，此亦有勘驗筆錄及勘驗照片二幀在卷可憑，則被告機車左後方約有兩顆綠豆大
    之痕跡，實難認係遭告訴人所騎乘之機車撞擊而造成。（三）本案車禍肇事當時
    並未製作現場圖一事，業據被告及告訴人之胞弟陳鴻基分別於本院審理及偵查中
    陳述在卷（本院八十八年十二月十日訊問筆錄、偵查卷第十四頁正面），復經證
    人即土城分局頂埔派出所員警簡正龍於本院審理中證稱：「在車禍當天警察並沒
    有到現場」等語，應堪認屬實；惟訊據證人即事後繪製車禍現場草圖之耀華公司
    員工莊代銀證述：「事發後我就去請問乙○○案發經過是如何，藍色是表示乙○
    ○行經的路線，紅色的是甲○○的行經路線，乙○○要超車的時候車子的後輪，
    擦撞到甲○○的前輪」、「我有讓雙方確認草圖的正確性，當初他們都沒有意見
    」等語明確，有車禍現場草圖乙份在卷可參，且與告訴人指訴情節相符，至被告
    既確認車禍現場草圖之真實性在先，事後又空言否認，所辯不足採信，是該車禍
    現場草圖之正確性應堪採認。次依該車禍現場草圖所示，被告於騎乘機車時，自
    右側違規超車，且未保持安全距離，致擦撞行駛於前方同向車道內之告訴人甲○
    ○所騎乘之ＦＶＶ—四九一號機車倒地受傷，並因此受有左股骨骨折之傷害，從
    而，被告違規超車之行為，與告訴人受傷間有相當因果關係至屬灼然，又被告之
    過失犯行應堪認定。（四）此外，被告雖另辯稱：伊於車禍發生後翌日前往頂埔
    派出所製作筆錄時未經受理，迨同年二月十日，始由被告之親屬帶領地方人士及
    警員前往耀華公司門口，於伊下班時將伊攔下，並取伊之行照、駕照，使伊前往
    頂埔派出所製作筆錄，顯失公平云云。然縱認被告所辯屬實，此要屬當時受理本
    案員警之行政疏失，與被告於本案中是否具有過失犯行，尚屬無涉，併此敘明。
三、核被告所為，係犯刑法第二百八十四條第一項前段過失傷害罪。爰審酌被告過失
    之程度、犯後之態度及被害人所受之傷害程度，量處拘役三十日，並諭知易科罰
    金折算標準。本院合議庭因認原審判決認事用法均無違誤，量刑亦為妥適，上訴
    意指指摘原判決不當，為無理由，應予駁回。
據上論斷，應依刑事訴訟法第四百五十五條之一第一項、第三項、第三百六十八條，
判決如主文。
本案經檢察官陳明珠到庭執行職務。
中      華      民      國      八十九      年     三     月     十     日
          臺灣板橋地方法院交通法庭
                                          審判長法  官  趙炳煌
                                                法  官  黃惠瑛
                                                法  官  陳憲裕
右正本證明與原本無異
不得上訴
                                                書記官  陳明珠
中      華      民      國      八十九      年     三     月    十五    日


司法院資訊處製作；財團法人民間司法改革基金會備份。
